ACORDAO-COMPLETO-2357436

ACÓRDÃO DE RELAÇÃO

ACÓRDÃO DE RELAÇÃO 4501/2019 ATA 20/2019 - PRIMEIRA CÂMARA

Acórdão 4501/2019-TCU-Primeira Câmara
Os Ministros do Tribunal de Contas da União ACORDAM, por unanimidade, com fundamento no art. 71, inciso III, da Constituição Federal/1988, c/c os arts. 1º, inciso V, e 39, inciso I, da Lei 8.443/1992, c/c os arts. 1º, inciso VIII, 17, inciso II, 143, inciso II, 259, inciso I, e 260, § 5º, do Regimento Interno do TCU, em considerar prejudicado, por perda de objeto, o exame de mérito dos atos de admissão dos interessados a seguir relacionados, de acordo com os pareceres emitidos nos autos, sem prejuízo de fazer a determinação especificada no item 1.7.
1. Processo TC-Processo 010.980/2019-9 (ATOS DE ADMISSÃO) 
	1.1. Interessados: Makson Gleydson Brito de Oliveira (XXX.729.265-XX) ; Marcio Antonio Sales Venancio (XXX.838.755-XX) ; Marcos Vinicius Nascimento Gonzalez Castaneda (XXX.172.535-XX) ; Mario Jorge Campos dos Santos (XXX.847.442-XX) ; Mario Jorge Silva Santos (XXX.825.605-XX) ; Marise Botti (XXX.135.559-XX) ; Mary Jane Dias da Silva (XXX.864.625-XX) ; Meirielly Lima Almeida (XXX.647.375-XX) ; Michele da Silva Tavares (XXX.880.625-XX) ; Monica Maria Soares Rosario (XXX.979.015-XX) ; Neidimila Aparecida Silveira (XXX.175.816-XX) ; Neidimila Aparecida Silveira Oliveira (XXX.175.816-XX) ; Patricia Pugliesi Carneiro (XXX.308.085-XX) ; Paulo Vicente dos Santos Filho (XXX.666.355-XX) ; Petra Ramalho Souto (XXX.251.974-XX) ; Phillipe Farias Ferreira (XXX.663.554-XX) ; Placia Barreto Prata Gois (XXX.479.765-XX) ; Poulo César Lira Fernandes (XXX.898.275-XX) ; Priscilla Daisy Cardoso Batista (XXX.654.565-XX) ; Priscilla Teixeira Campos (XXX.524.055-XX) .
	1.2. Entidade: Fundação Universidade Federal de Sergipe.
	1.3. Relator: Ministro Vital do Rêgo.
	1.4. Representante do Ministério Público: Procurador Júlio Marcelo de Oliveira.
	1.5. Unidade Técnica: Secretaria de Fiscalização de Pessoal (Sefip) .
	1.6. Representação legal: não há.
	1.7. Determinar à Sefip que promova a alteração, no ato de peça 19, do nome do interessado, de “Poulo César Lira Fernandes” para “Paulo César Lira Fernandes”, em conformidade com os dados do CPF.

Primeira Câmara

Makson Gleydson Brito de Oliveira (XXX.729.265-XX); Marcio Antonio Sales Venancio (XXX.838.755-XX); Marcos Vinicius Nascimento Gonzalez Castaneda (XXX.172.535-XX); Mario Jorge Campos dos Santos (XXX.847.442-XX); Mario Jorge Silva Santos (XXX.825.605-XX); Marise Botti (XXX.135.559-XX); Mary Jane Dias da Silva (XXX.864.625-XX); Meirielly Lima Almeida (XXX.647.375-XX); Michele da Silva Tavares (XXX.880.625-XX); Monica Maria Soares Rosario (XXX.979.015-XX); Neidimila Aparecida Silveira (XXX.175.816-XX); Neidimila Aparecida Silveira Oliveira (XXX.175.816-XX); Patricia Pugliesi Carneiro (XXX.308.085-XX); Paulo Vicente dos Santos Filho (XXX.666.355-XX); Petra Ramalho Souto (XXX.251.974-XX); Phillipe Farias Ferreira (XXX.663.554-XX); Placia Barreto Prata Gois (XXX.479.765-XX); Poulo César Lira Fernandes (XXX.898.275-XX); Priscilla Daisy Cardoso Batista (XXX.654.565-XX); Priscilla Teixeira Campos (XXX.524.055-XX).

VITAL DO RÊGO

não há.

Procurador Júlio Marcelo de Oliveira.

ATOS DE ADMISSÃO (ADS)

Secretaria de Fiscalização de Pessoal (Sefip).